

Né le 20/10/1996

PROFIL

Maxime, 27 ans, passionné, motivé, plein de ressources et toujours à l'affût de nouvelles connaissances.

Actuellement a la recherche d'un emploi afin d'évoluer dans mes compétences et de remplir toutes tâches qui me seront confiées avec persévérance.

CONTACT



Paris 20



07.68.31.39.37





www.linkedin.com/in/mlefevre96

QUALITÉS

Capacité d'analyse Travail en équipe Capacité d'adaptation Bonne communication Polyvalent

CENTRES D'INTÉRÊT

Nouvelles technologies Street Art Cinéma leux vidéos

LANGUE

Anglais professionnel

MAXIME LEFEVRE DÉVELOPPEUR PYTHON

EXPERIENCES PROFESSIONNELLES

2022 - 2023

DIAMPARK - Paris

(1 an et demi)

Application médicale - Parkinson

- Python / Plotly / SQL / PyTorch / PyPDF / Docker
- Analyse de données (KPI)
- Ajout de visualisations / Backend de l'app
- Deep Learning / GradCAM avec PyTorch
- Gestion des releases en coordination avec l'équipe
- Réalisation de tests unitaires pour garantir la qualité du code

2018 - 2021 (3 ans)

Freelance Scraping - Startup ADDSOME - Paris

Application Design Intérieur

- Python / Selenium / Regex / Xpath
- Développer de nouveaux robots de scraping
- Scraping de produits (infos, urls fichiers)
- Data processing

COMPETENCES ACQUISES

Python	Git	Flask	API REST
Pandas	Selenium	MongoDB	P 0 0
Docker	BeautifulSoup	Pytest	Numpy
SQL	Unix	Django	Matplotlib

FORMATIONS

2024

Administrateur systèmes et réseaux

(en cours)

Systèmes - Réseaux - Cybersécurité

Titre RNCP Niveau 5: 37682

2021 - 2022

Data / IA

STUDI - Paris

(1 an)

3WACADEMY - Distanciel

Python: Pandas, Numpy, Matplotlib, Tensorflow, SkLearn

2018

Datartisan

(7 mois)

SIMPLONCO - Montreuil

Python: Pandas, Numpy, Matplotlib, SciPy / SQL: Oracle, Mysql, Postgre / NoSQL: MongoDB

Certifications RNCP: RS3508 / RS3497

2017 (7 mois)

Développement WEB

SIMPLONCO - Paris

HTML5 / CSS3 / PHP / JavaScript / SQL / Bootstrap